臺灣板橋地方法院刑事判決　　　　　　　99年度訴字第3704號
公　訴　人　臺灣板橋地方法院檢察署檢察官
被　　　告　李嘉宸
上列被告因毒品危害防制條例案件，經檢察官提起公訴（99年度
毒偵字第8488號），因被告於準備程序進行中就被訴事實均為有
罪之陳述，經本院合議庭裁定由受命法官獨任進行簡式審判程序
，並判決如下：
    主  文
李嘉宸施用第一級毒品，累犯，處有期徒刑捌月。扣案之注射針
筒壹支沒收。
    事  實
一、李嘉宸前因施用毒品案件，經依本院以96年度毒聲字第1629
    號裁定送勒戒處所觀察、勒戒後，認有繼續施用毒品傾向，
    再依本院以96年度毒聲字第2330號裁定令入戒治處所施以強
    制戒治，嗣執行強制戒治6 個月以上，經評定認無繼續強制
    戒治之必要，於民國97年8 月12日釋放出所，並經臺灣板橋
    地方法院檢察署檢察官以97年度戒毒偵字第473 號為不起訴
    處分確定。另因詐欺案件，經本院以99年度簡上字第264 號
    判處有期徒刑4 月確定，於99年10月17日執行完畢出監。詎
    猶不思戒絕毒癮，竟基於施用第一級毒品海洛因之犯意，於
    99年10月29日20至21時許，在臺北縣中和市（現已改制為新
    北市中和區，以下仍以行為時之縣市名稱稱之）新生街274
    之1 號住處內，將海洛因摻水以針筒注射方式施用海洛因1
    次。嗣於同日21時35分許，為警於上址查獲，並扣得注射針
    筒1 支，並徵得其同意對其採尿送驗後，呈現鴉片類陽性反
    應，始查悉上情。
二、案經臺北縣政府警察局（現改制為新北市政府警察局）中和
    分局移送臺灣板橋地方法院檢察署檢察官偵查起訴。
    理  由
一、本案被告李嘉宸所犯係死刑、無期徒刑、最輕本刑為3 年以
    上有期徒刑或高等法院管轄第一審案件以外之罪，其於準備
    程序中就被訴事實為有罪之陳述，經本院告知簡式審判程序
    之旨，並聽取檢察官、被告之意見後，經合議庭裁定由受命
    法官獨任進行簡式審判程序，合先敘明。
二、上揭犯罪事實，業據被告於本院審理時坦承不諱，且經警採
    集被告尿液送請臺灣檢驗科技股份有限公司，先以EIA 酵素
    免疫分析法初步檢驗，再以GC/MS 氣相層析質譜儀法確認檢
    驗，均呈鴉片類陽性反應之情，有該公司99年11月17日濫用
    藥物檢驗報告、臺北縣政府警察局中和第二分局毒品犯罪嫌
    疑人姓名及代碼對照表各1 紙在卷足參，復有注射針筒1 支
    扣案可資佐證，足認被告上揭自白核與事實相符，應堪採信
    。
三、按施用第一、二級毒品為犯罪行為，毒品危害防制條例第10
    條定有處罰明文。故施用第一、二級毒品者，依前揭規定本
    應科以刑罰。惟基於刑事政策，對合於一定條件之施用者，
    則依同條例第20條、第23條之規定，施以觀察、勒戒及強制
    戒治之保安處分。查被告於96年間，因施用毒品案件，經本
    院以96年度毒聲字第1629號裁定送勒戒處所觀察、勒戒後，
    認有繼續施用毒品傾向，再依本院96年度毒聲字第2330號裁
    定令入戒治處所施以強制戒治，嗣經評定認無繼續強制戒治
    之必要，於97年8 月12日釋放出所，並經臺灣板橋地方法院
    檢察署檢察官以97年度戒毒偵字第473 號為不起訴處分確定
    ，有臺灣高等法院被告前案紀錄表1 份在卷可考，則被告於
    上揭觀察、勒戒及強制戒治執行完畢釋放後，5 年內再犯本
    件施用第一級毒品海洛因罪，依毒品危害防制條例第23條第
    2 項規定，自應追訴處罰之。綜上，本案事證明確，被告犯
    行洵堪認定。
四、核被告所為，係犯毒品危害防制條例第10條第1 項之施用第
    一級毒品罪。被告施用第一級毒品前後，持有第一級毒品海
    洛因之低度行為，為施用之高度行為所吸收，均不另論罪。
    被告有如事實欄所示之犯罪科刑及執行情形，有臺灣高等法
    院被告前案紀錄表在卷可稽，其於上開有期徒刑執行完畢後
    5 年內，故意再犯本件有期徒刑以上之罪，為累犯，應依刑
    法第47條第1 項之規定，加重其刑。爰審酌被告前因施用毒
    品，獲得不起訴處分之寬典，仍無法戒絕毒癮，再次漠視法
    令禁制而犯本罪，惟其施用毒品所生危害，實以自戕身心健
    康為主，對於他人生命、身體、財產等法益，尚無明顯而重
    大之實害，兼衡其犯罪後坦承犯行，已知悔悟等一切情狀，
    量處如主文所示之刑，以示懲儆。扣案之注射針筒1 支，係
    被告所有而供其施用第一級毒品所用之物，業據被告於審理
    中供明在卷，爰依刑法第38條第1 項第2 款之規定沒收之。
據上論斷，應依刑事訴訟法273 條之1 第1 項、第299 條第1 項
前段，毒品危害防制條例第10條第1 項，刑法第11條前段、第47
條第1 項、第38條第1 項第2 款，判決如主文。
本案經檢察官陳宣每到庭執行職務。
中    華    民    國   100    年    1     月    28    日
                  刑事第十二庭  法  官  張  誌  洋
以上正本證明與原本無異。
如不服本判決應於收受判決後10日內向本院提出上訴書狀，並
應敘述具體理由。其未敘述上訴理由者，應於上訴期間屆滿後
20日內向本院補提理由書（均須按他造當事人之人數附繕本）
「切勿逕送上級法院」。
                                書記官  張  桐  嘉
中    華    民    國   100    年    1     月    28    日
附錄本案論罪科刑法條全文：
毒品危害防制條例第10條
施用第一級毒品者，處 6 月以上 5 年以下有期徒刑。
施用第二級毒品者，處 3 年以下有期徒刑。